【裁判字號】    97,交抗,258
【裁判日期】    970303
【裁判案由】    違反道路交通管理處罰條例
【裁判全文】
臺灣高等法院交通事件裁定             97年度交抗字第258號
抗  告  人
即受處分人  甲○○
上列抗告人因違反道路交通管理處罰條例案件，不服臺灣臺北地
方法院，中華民國97年1月31日所為裁定（97年度交聲字第290號
），提起抗告，本院裁定如下：
    主  文
抗告駁回。
    理  由
一、原裁定意旨略以：異議人即受處分人甲○○於民國96年10月
    30日20時30分許，因其所有之車號4410-EJ號自用小客車，
    在臺北市○○路○段83巷6號前劃有紅線路段停車，依卷附之
    違規照片顯示，上開車輛確實停放在劃有紅實線之路側，違
    規事證明確，洵堪認定，原處分機關台北市交通事件裁決所
    乃依道路交通管理處罰條例第56條第1項第1款及違反道路交
    通管理事件統一裁罰基準表之規定，裁罰異議人新台幣（下
    同）900元罰鍰，核無違誤，其異議為無理由，應予駁回等
    語。
二、抗告意旨略以：台北市政府對於車庫兩側繪製紅線設置標準
    不一，令人納悶，且本案並未影響到車庫之車輛進出，紅線
    繪製後，反而影響到四周住戶停車，殊不公平，檢附3張照
    片，以資說明，爰請撤銷原處分，改為免罰云云。
三、按汽車駕駛人停車時，在禁止臨時停車處所停車，處新臺幣
    600元以上1,200元以下罰鍰，道路交通管理處罰條例第56條
    第1項第1款定有明文。
四、經查:
  (一)抗告人確有於前揭時日將4410-EJ號之自用小客車停放於臺
    北市○○路○段83巷6號前劃有紅線路段停車等情，為抗告人
    所不爭執，亦有台北市政府警察局北市警交大字第AS000000
    0號舉發違反道路交通管理事件通知單、台北市交通事件裁
    決所北市裁二字第裁22-AS0000000號違反道路交通管理事件
    裁決書、違規照片1幀在卷可憑。
  (二)抗告人雖辯稱：其停車並未影響車庫車輛進出，且市區亦有
    車庫旁未劃設紅線云云，提出照片三張為證。惟臺北市交通
    管制工程處究於何處所劃設紅實線禁止臨時停車，乃因地制
    宜，考量當地交通狀況、維持交通秩序、保障道路使用人往
    來便利與安全之目的，而有其行政裁量之權限。用路人在道
    路交通標誌、標線、號誌尚未變更前，均應依法遵循，至該
    路段劃設禁止停車標線之行政措施，是否得宜，而有加以廢
    止或變更情事，人民本得尋正當管道向行政機關反映或陳情
    ，尚不得自行主觀認定是項措施是否合理，決定遵循與否，
    否則道路交通秩序將無以維持。又原處分所適用道路交通管
    理處罰條例第56條第1項第1款，並未以出現影響往來交通之
    結果為處罰之要件，只要行為人於禁止臨時停車處所停車，
    即已違反規定，縱使抗告人停放車輛處並未影響車庫車輛進
    出，亦無礙抗告人違規行為之成立。
  (三)綜上，本件事證明確，抗告人之前揭違規行為，堪以認定。
    原審因認原處分機關依道路交通管理處罰條例第56條第1項
    第1款規定，裁處抗告人罰鍰900元，尚無不當，乃裁定駁回
    抗告人之異議，經核原裁定認事用法，於法尚無不合，抗告
    人仍執陳詞指摘原裁定不當，為無理由，應予駁回。
據上論結，應依道路交通案件處理辦法第26條，刑事訴訟法第41
2條，裁定如主文。
中    華    民    國    97    年    3     月    3     日
                  刑事第十七庭  審判長法  官  趙功恆
                                      法  官  高明哲
                                      法  官  陳世宗
以上正本證明與原本無異。
不得再抗告。
                                      書記官  魏汝萍
中    華    民    國    97    年    3     月    3     日


司法院資訊處製作；財團法人民間司法改革基金會備份。
